

Kevin Aguilera, Estudiante de Programación



Recientemente comencé a sentirme fascinado por el desarrollo y construcción de sitios web. Soy una persona entusiasta, altamente motivada, confiable y responsable. Disfruto ser parte de un equipo productivo y estoy ansioso por ganar más experiencia en el área.

kevaaguilera@gmail.com

+11 69799250

Buenos Aires, Argentina

https://github.com/KevinAguilera

in linkedin.com/in/kevin-aguilera-/

Portfolio

https://kevinaguilera.github.io/Portfolio/

Educación

Agosto 2020 - Presente



Universidad Técnologica Nacional (UTN) Buenos Aires

Tecnicatura Universitaria en programación. UTN Facultad Regional Avellaneda.

- Angular
- Typescript
- HTML/CSS
- Metodologías agiles Scrum
- XML/JSON
- PHP POO API REST con Slim
- Postman
- C# Programación orientada a objetos
- C

Marzo 2020 - Julio 2020



Universidad Técnologica Nacional (UTN) Buenos Aires

Programador Web Inicial - Front End Developer - UTN.BA

- Diseño Responsive
- Nodejs, MySQL, MongoDB
- Javascript
- Web Project

2018



Image Campus Buenos Aires

Trayecto de formación profesional en Animación 3D. Programas: Maya.

Reel Animation

2017



Image Campus Buenos Aires

Trayecto de formación profesional en Modelado 3D. Programas: Zbrush y Maya

2013



Universidad Nacional de Lanús (UNLa) Buenos Aires

Licenciatura en Audiovisión. Orientación postproducción de Imagen. Sin finalizar.

2012

Colegio Alfa San Gabriel Buenos Aires

Bachillerato con orientación en economía y administración.

Experiencia laboral

Ene 2020 - Mar 2020

Animador de personajes 3D



Canica Azul Animation Studio, Buenos Aires

Colaboración en film "Little Angels" como animador de personajes 3D.

Canica Azul

Sep 2019 - Dic 2019

Animador de personajes 3D



Buhó Animation Studios Animation Studio, Buenos Aires

Colabore en el film "Colores perdidos", como animador de personajes 3D.

Buhó Animation

Abri 2016 - Feb 2019

Asistente de producción



Ingalfa S.A Construction & Innovation, Buenos Aires

Utilización de Autocad 2D Ingalfa

Habilidades

Diseño & Coding

HTML CSS **JavaScript**

jQuery

Front End Framework/ Librerías

Bootstrap Angular

Control de Versionado/ Administración de Proyectos

Git / Github

Conocimiento básico de Back End

Nodejs **Express Framework MYSQL** MongoDB

Idiomas

Inglés

2012

First Certificate - Nivel B2

2004 - 2012

Union Jack Institute - Nivel PET